臺灣高雄地方法院刑事判決
109年度訴字第898號
公  訴  人  臺灣高雄地方檢察署檢察官  
被      告  吳鹽山


選任辯護人  陳鈺歆律師（法扶律師）
上列被告因毒品危害防制條例案件，經檢察官提起公訴（108年
度偵緝字第1176號），本院判決如下：
    主  文
吳鹽山持有第二級毒品，累犯，處有期徒刑陸月，如易科罰金，
以新臺幣壹仟元折算壹日。扣案如附表編號1、4所示之物均沒收
銷燬；編號5、9所示之物均沒收。
    事  實
一、吳鹽山明知甲基安非他命、假麻黃、麻黃、苯基丙酮分別
    為毒品危害防制條例第2條第2項第2款、第4款所列之第二級
    、第四級毒品，依法不得持有或持有達純質淨重20公克以上
    ，竟基於持有第二級毒品及第四級毒品純質淨重20公克以上
    之犯意，於民國107年10月16日前某日，在省道快速公路台8
    8線高雄路段下某跳蚤市場，以新臺幣（下同）5千元之代價
    ，向綽號「阿龍」之人，購入內含前開毒品成分之液體，並
    以附表編號9所示燒杯盛裝後而持有之（無證據證明所含甲
    基安非他命成分已達純質淨重20公克以上）。嗣於107年10
    月16日，因員警分別前往吳鹽山位於高雄市○○區○○路000號7
    樓、高雄市大寮區拷潭路臺電電杆拷潭分42左5T1997BA09旁
    之鐵皮屋等承租處進行搜索，當場扣得如附表所示之物，因
    而查悉上情。
二、案經高雄市政府警察局刑事警察大隊報告臺灣高雄地方檢察
    署檢察官偵查起訴。
    理  由
一、證據能力部分：
    按被告以外之人於審判外之言詞或書面陳述，除法律有規定
    者外，不得作為證據，刑事訴訟法第159條第1項定有明文。
    又被告以外之人於審判外之陳述，雖不符刑事訴訟法第159
    條之1至第159條之4之規定，而經當事人於審判程序同意作
    為證據，法院審酌該言詞陳述或書面陳述作成時之情況，認
    為適當者，亦得為證據；當事人、代理人或辯護人於法院調
    查證據時，知有同法第159條第1項不得為證據之情形，而未
    於言詞辯論終結前聲明異議者，視為有前項之同意，刑事訴
    訟法第159條之5亦有明定。查檢察官、被告吳鹽山及辯護人
    於本院行準備程序時，對本判決以下引用之證據資料，均同
    意有證據能力（見院卷第43頁），且迄於言詞辯論終結前均
    未聲明異議。經本院審酌各該證據作成時之情況並無違法或
    顯然不可信之瑕疵，爰認以之作為證據應屬適當，揆諸上開
    說明，應具證據能力。另本院後述所引用之非供述證據部分
    ，與本案均有關聯性，且查無違反法定程序取得之情，依刑
    事訴訟法第158條之4規定反面解釋，亦具證據能力。
二、認定事實所憑之證據及理由：
　　上揭事實，業據被告於本院審理中坦承不諱（見院卷第173
    、193頁），核與證人即出租人胡秋香、證人即被告同居人
    王桂英各於警詢中之證述大致相符（見警卷第13至20頁），
    並有本院搜索票、高雄市政府警察局刑事警察大隊（下稱高
    雄市刑大）於上開受搜索地點之搜索扣押筆錄、扣押物品目
    錄表、扣押物品收據、扣押物品照片（見警卷第22至28、30
    至35、50至54頁）、高雄市立凱旋醫院107年11月14日高市
    凱醫驗字第56389號濫用藥物成品檢驗鑑定書（見警卷第43
    至46頁）、刑案現場勘察報告【高雄市○○區○○路000號7樓】
    （見警卷第55至58頁）、現場相片冊【高雄市○○區○○路000
    號7樓】（見警卷第59至81頁）、秤重採樣相片冊暨檢視秤
    重紀錄單（見警卷第82至90頁）、高雄市刑大107年度檢管
    字第2795號、107年度安保字第1203號扣押物品清單（見偵
    一卷第101至103、113頁）、本院110年度院總管字第105號
    扣押物品清單（見院卷第59至63頁）、內政部警政署刑事警
    察局（下稱刑警局）107年12月14日刑鑑字第1078012304號
    鑑定書（見偵一卷第107至111頁）、臺灣高雄地方檢察署書
    記官進行紀錄單（見偵二卷第139頁）、刑警局110年4月13
    日刑鑑字第1100013296號鑑定書（見院卷第69頁）在卷可稽
    ，且有扣案如附表所示之物可佐，足證被告前揭任意性自白
    與事實相符，堪可採信。從而，本案事證明確，被告上開犯
    行洵堪認定，應依法論科。
三、論罪科刑：
　㈠應適用之法律
　　按行為後法律有變更者，適用行為時之法律。但行為後之法
    律有利於行為人者，適用最有利於行為人之法律，刑法第2
    條第1項定有明文。被告行為後，毒品危害防制條例第11條
    第2項、第6項規定，已於109年1月15日修正公布，並於同年
    7月15日施行。修正前毒品危害防制條例第11條第2項規定：
    「持有第二級毒品者，處2年以下有期徒刑、拘役或新臺幣3
    萬元以下罰金」，同條第6項規定：「持有第四級毒品純質
    淨重20公克以上者，處1年以下有期徒刑，得併科新臺幣10
    萬元以下罰金」；修正後條文則分別為：「持有第二級毒品
    者，處2年以下有期徒刑、拘役或新臺幣20萬元以下罰金」
    、「持有第四級毒品純質淨重5公克以上者，處1年以下有期
    徒刑，得併科新臺幣10萬元以下罰金」，經比較修正前後之
    法律，毒品危害防制條例第11條第2項規定，構成要件均未
    變更，然刑責較修正前提高，而同條第6項規定，刑責雖未
    變動，但實質上卻擴大處罰範圍，故本案應以被告行為時即
    修正前之毒品危害防制條例第11條第2項、第6項對被告較為
    有利。是核被告所為，係犯修正前毒品危害防制條例第11條
    第2項之持有第二級毒品罪、修正前同條第6項之持有第四級
    毒品純質淨重20公克以上罪。又被告係以一繼續持有之行為
    ，同時觸犯上開2罪，為想像競合犯，應從一重之修正前持
    有第二級毒品罪處斷。
  ㈡累犯適用與否之說明
　　按司法院釋字第775號解釋，依解釋文及理由之意旨，係指
    構成累犯者，不分情節，一律加重最低本刑，於不符合刑法
    第59條所定要件之情形下，致生行為人所受之刑罰超過其所
    應負擔罪責之個案，不符罪刑相當原則、比例原則。於此範
    圍內，在修正前，為避免發生上述罪刑不相當之情形，法院
    就該個案應裁量是否加重最低本刑；依此，該解釋係指個案
    應量處最低法定刑、又無法適用刑法第59條在內減輕規定，
    如依累犯加重其刑，將造成罪刑不相當之情形時，法院應依
    此解釋意旨裁量不予加重最低本刑，如無上開情形，即難謂
    有何累犯加重其刑不符上開解釋意旨之違誤。查被告前因販
    賣毒品案件，經臺灣高等法院高雄分院94年度上訴字第109
    號判決處有期徒刑12年，被告提起上訴後復經最高法院94年
    度台上字第5037號駁回上訴而告確定。又因施用毒品案件，
    經本院93年度訴字第1758號判決處有期徒刑1年、10月確定
    。前揭各罪並經本院以97年度聲減字第1328號裁定減刑並合
    併定應執行有期徒刑12年6月確定，且前開應執行刑經與另
    案罪刑接續執行，於105年5月13日縮短刑期假釋出監並付保
    護管束，嗣於106年1月14日縮刑期滿未經撤銷假釋視為執行
    完畢一情，有臺灣高等法院被告前案紀錄表附卷可憑，被告
    於前開有期徒刑執行完畢後，5年內故意再犯本案有期徒刑
    以上之罪，為累犯。本院審酌被告先前所涉毒品犯行之不法
    評價中均已包含持有毒品之行為，竟不知謹言慎行，再為本
    案持有毒品犯行，足見其刑罰反應力薄弱，併考量被告之惡
    性及所應負擔罪責之情形，認其法定本刑依累犯規定加重，
    尚符合罪刑相當原則，爰依刑法第47條第1項規定加重其刑
    。
  ㈢毒品危害防制條例第17條第1項適用與否之說明
　　查被告雖供述其毒品來源係綽號「阿龍」之人等語（見警卷
    第6頁），然經本院函詢高雄市刑大，高雄市刑大出具偵查
    報告函覆本院：未查獲被告供述之毒品來源等語，有高雄市
    刑大110年5月7日高市警刑大偵九字第11071178700號函暨所
    附偵查報告可考（見院卷第77至79頁）。準此，偵辦本案之
    檢警既未因被告此部分供述，因而查獲本案之共犯或正犯等
    事實，被告所為上開犯行，自無從依毒品危害防制條例第17
    條第1項規定減免其刑。
　㈣量刑審酌
　　爰以行為人之責任為基礎，審酌被告明知國家對於查緝毒品
    之禁令，竟仍漠視法令，率爾持有上開毒品，對毒品流通及
    社會治安產生潛在威脅，所為自有不當；再斟酌被告持有毒
    品之種類、期間與數量；並考量被告自陳國中畢業之智識程
    度，從事水果銷售工作，日薪1千元左右，離婚，須扶養兩
    名孫子之家庭生活經濟狀況等一切情狀（見院卷第215頁）
    ，量處如主文所示之刑，並諭知易科罰金之折算標準，以資
    懲儆。
四、沒收與否之說明：
    扣案如附表編號1、4所示之物，經送驗後分別檢出第二級毒
    品甲基安非他命、第四級毒品假麻黃、麻黃、苯基丙酮等
    成分，而編號5所示之物，則檢出第四級毒品麻黃成分，有
    前開刑警局鑑定書可參（見偵一卷第107至111頁、院卷第69
    頁），且編號1所示之物之盛裝容器及編號4、5所示之物，
    與其上殘留之毒品難以析離，爰與毒品整體同視，就附表編
    號1、4所示之物，依毒品危害防制條例第18條第1項前段規
    定，併予宣告沒收銷燬，而就編號5所示之物，依刑法第38
    條第1項規定宣告沒收，至鑑驗耗損部分，因已滅失，均不
    另宣告沒收或銷燬。再附表編號9所示之物既為被告用以持
    有編號1所示液體之工具，應依刑法第38條第2項前段規定宣
    告沒收。又附表編號10、12至15、17至19所示之物，雖亦檢
    出甲基安非他命毒品成分，有上開濫用藥物成品檢驗鑑定書
    可證（見警卷第43至46頁），然此部分物品業經本院108年
    度簡字第1148號刑事簡易判決宣告沒收銷燬（下稱前案，見
    院卷第15至18頁），爰不另宣告沒收銷燬。另附表編號2至3
    、6至8所示之物尚無證據證明係被告用以持有本案毒品所用
    之工具，而編號11、16所示之物，則僅檢出第五級毒品N-異
    丙基芐基胺成分，亦均不予宣告沒收。
五、不另為無罪與免訴諭知部分：
　㈠公訴意旨略以：被告先於上開時、地，以5千元向不詳友人購
    入以「紅磷法」萃取之假麻黃（將感冒藥粉加水加入二甲
    苯、氫氧化鈉攪拌，再加入鹽酸混合）1批，並隨即在高雄
    市○○區○○路000號7樓處，將該批假麻黃加入試劑後進行加
    熱反應（將已萃取假麻黃混入紅磷或碘、水等後燒煮，製
    成甲基安非他命半成品之「液態甲基安非他命」），後再進
    行純化結晶（加入強鹼萃取分離後，再加入強酸，待結晶過
    濾蒸乾），而以此方式製造甲基安非他命，嗣經員警分別於
    被告上開承租處扣得附表所示之器具、甲基安非他命之成品
    與半成品等物。因認被告涉有修正前毒品危害防制條例第4
    條第2項之製造第二級毒品罪嫌等語。
  ㈡按犯罪事實應依證據認定之，無證據不得認定犯罪事實；不
    能證明被告犯罪者，應諭知無罪之判決，刑事訴訟法第154
    條第2項、第301條第1項分別定有明文。再刑事法之製造行
    為，乃指利用各種原、物料予以加工，製作成特定目的之產
    品。又查獲持有毒品原料、製毒器具及毒品之成品或半成品
    ，於被告承認時，固可作為製造毒品之佐證。惟被告否認製
    造時，仍需究明被告有無製造毒品之實行行為，不得僅因被
    告之持有上開物品之狀態即推論必有製造之行為。另被告既
    受無罪推定，關於犯罪事實，亦即不利於被告之事實，依刑
    事訴訟法第161條第1項之規定，檢察官負有實質舉證責任，
    證明被告有罪乃屬檢察官應負之責任，法官基於公平法院之
    原則，僅立於客觀、公正、超然之地位而為審判，不負擔推
    翻被告無罪推定之責任，亦即法院無接續檢察官應盡之責任
    而依職權調查證據之義務。
  ㈢公訴意旨認被告涉有製造第二級毒品犯行，無非係以被告之
    供述、上開濫用藥物成品檢驗鑑定書、刑警局鑑定書、搜索
    扣押筆錄、扣押物品目錄表、現場照片為其主要論據。訊據
    被告堅決否認有何製造第二級毒品犯行，辯稱：因為我朋友
    跟我說液態甲基安非他命可以施用比較久，所以才會購入如
    附表編號1盛裝之液體，我並不是要製造甲基安非他命等語
    。被告之辯護人則以：搜索現場並未扣得紅磷、碘等化學試
    劑，亦未查扣製造甲基安非他命所需之加熱迴流設備，可見
    扣案液體並非被告所製造，且被告如欲以加熱方式進行純化
    步驟，衡情亦會將液體分裝在數個燒杯中才加熱，但由現場
    照片可知僅其中1個燒杯裝有液體，其他燒杯內之液體則是
    經員警以甲醇潤洗後才產生，另被告表示其只有將含有甲基
    安非他命成分之液體撈起並置於吸食器中燒烤，亦足認被告
    主觀上只是要以烘烤方式施用，而無製造甲基安非他命之犯
    意，故被告所為應僅該當持有毒品犯行等語，為被告辯護。
    經查：
  ⒈關於以紅磷法製造甲基安非他命之流程，法務部調查局函覆
    略以：「㈠合成階段：將含（假）麻黃之原料加入燒瓶中，
    與紅磷、碘、水（或紅磷、碘化氫）以攪拌棒混勻，輔以冷
    凝管、真空幫浦、加熱器具進行加熱迴流使反應完全後，即
    可生成甲基安非他命之水溶液。㈡純化階段：將『合成階段』
    產物以濾紙、漏斗過濾去除雜質，並使濾液流入濾液接收瓶
    ，利用滴管滴入氫氧化鈉水溶液及有機溶劑（如：乙醚、甲
    苯），再轉移至分液漏斗中進行萃取，取有機層液置於乾淨
    容器中，於通入鹽酸氣體並經過濾後，即可得甲基安非他命
    結晶。」，有該局110年8月16日調科壹字第11000370980號
    函可憑（見院卷第101至102頁）。且以「紅磷碘化法」製造
    第二級毒品甲基安非他命之製造工廠認定標準」為：㈠原料
    ：（假）麻黃。㈡試劑：紅磷（次紅磷酸）、碘（或氟碘酸
    ）或其他具有替代作用之化學品。㈢設備：加熱、盛裝、過
    濾等萃取、反應、純化階段所須用之器具。㈣同時扣得「甲
    基安非他命」成品（包括液態及結晶）純質淨重達10公克以
    上（毒品純度如低於1%，則不納入純質淨重計算），亦有臺
    灣高等檢察署110年10月6日檢文清字第11000134540號函可
    參（見院卷第157至158頁）。由此可知，以紅磷法製造甲基
    安非他命者，必然須加入紅磷或碘等試劑成分，方能於合成
    階段進行化學反應，進而生成內含甲基安非他命成分之水溶
    液。惟觀諸上開搜索扣押筆錄、扣押物品目錄表、現場照片
    （見警卷第22至35、50至54頁），可見員警於被告上址承租
    處並未扣得紅磷、碘或其他具有替代作用之化學物品，則被
    告是否持有得以製造甲基安非他命之必要原料，已有可疑，
    且本案並沒有針對送鑑物品中是否含有紅磷、碘等原素進行
    鑑定等節，復經證人兼鑑定人即刑警局鑑識人員李宜君於審
    理時證述甚明（見院卷第200至201頁），亦難認附表編號1
    所示液體中確有紅磷或碘等試劑成分。從而，依前揭蒐證及
    鑑定結果既無法證明被告有以紅磷、碘或其他化合物進行合
    成步驟，自難僅憑附表編號1、4、5所示物品分別檢出甲基
    安非他命、毒品先驅原料假麻黃、麻黃、苯基丙酮等成分
    ，即遽認附表編號1所示液體確為被告所合成，是被告有無
    起訴意旨所指之加熱反應行為，即有未明。另本案雖扣得白
    色結晶之甲基安非他命（即附表編號10、12至15、17至19所
    示之物），然無積極證據足認係由被告製造而來，起訴意旨
    逕認此部分扣案之甲基安非他命乃被告製造之成品，並以此
    佐證被告有製造第二級毒品之行為，亦非可採。
　⒉再者，公訴意旨雖認被告於警詢中已供承其購買扣案器具是
    要摻水加熱去除臭味乙節，且被告倘未有製造行為，並無購
    買燒杯盛裝其所購入液態甲基安非他命之必要，況附表編號
    1、4所示之物均有檢出毒品成分，而附表編號6、7所示之物
    固未檢出毒品成分，但其內卻均盛裝有相當重量之液體，堪
    認被告確實有使用扣案物品，以加熱方式純化其所購入內含
    甲基安非他命之液體等語。惟查，被告雖於警詢時自承：因
    為我向「阿龍」購買的甲基安非他命會發臭，所以我才會去
    買器具回來摻水加熱去除臭味等語（見警卷第6頁），然其
    於審理中已辯稱：沒有將扣案液體摻入其他成分加熱，也沒
    有將該液體整個拿去加熱等語（見院卷第213頁），且參諸
    上開扣案物品照片及刑案現場勘察報告，未見附表編號1、6
    、7、9等物有何曾以設備加熱過之跡證或描述（見警卷第50
    至51、55至58頁），是卷內客觀事證尚難憑以認定被告確有
    加熱附表編號1所示液體之行為，而難以補強被告於警詢中
    對己不利之陳述，況證人兼鑑定人於審理中結證：理論上液
    體有可能加熱到汽化，但因為沒有對附表編號1所示液體全
    部的成分做鑑定，所以不知道該液體能否單以加熱方式進行
    純化等語（見院卷第198至202頁），益徵本案尚乏事證可認
    被告確有使用扣案器具以加熱方式進行純化程序。至被告固
    另行購入燒杯，且附表編號1、4所示之物均檢出毒品成分，
    但此僅能證明被告確有使用該等器具盛裝內含前開毒品成分
    之液體，然究無從證明被告有何製造甲基安非他命之行為。
    另依上開檢視秤重紀錄單所示（見警卷第90頁），附表編號
    6、7所示物品內之液體，顯係員警為採集檢體送鑑而以甲醇
    潤洗後所生，亦無從以之佐證被告確已著手製造甲基安非他
    命之行為。
　㈣準此，檢察官所舉之證據，並未達通常一般人不致有所懷疑
    ，而得以確信其為真實之程度，自難僅憑前揭證據，而為不
    利被告之認定。惟此部分如成立犯罪，與前開有罪部分具有
    實質上一罪關係，爰不另為無罪諭知。
　㈤末按案件曾經判決確定者，應諭知免訴之判決，刑事訴訟法
    第302條第1款定有明文。查被告於警詢及準備程序中固供稱
    ：附表編號10、12至15、17至19所示之物，是我於107年10
    月間向綽號「阿龍」之人購買，且還來不及施用就被警方查
    扣等語（見警卷第8頁、院卷第44頁）。惟附表編號10、12
    至15、17至19所示之物，業經前案判決宣告沒收銷燬已如前
    述，且前案法院未就被告持有該等物品之行為另行處罰，而
    僅就被告所犯施用第二級毒品罪予以論罪科刑，理由欄中復
    明載「被告持有甲基安非他命之低度行為，為施用之高度行
    為所吸收」等節（見院卷第15頁），由是足認前案法院應係
    認定附表編號10、12至15、17至19所示之物乃被告該次施用
    第二級毒品後剩餘之物，方認其持有該等物品之不法性已為
    後續之施用行為包括評價。是以，被告於本案中就該等扣案
    物品是否為其施用剩餘所為之辯解，既與前案判決之認定結
    果相異，且卷內復無其他證據認定被告係於施用後另行起意
    持有附表編號10、12至15、17至19所示之物，則依罪疑惟輕
    原則，應認該等扣案物品係被告前案所為施用第二級毒品行
    為後所剩餘，而已為該次之施用行為所吸收，另該次施用行
    為經前案判決後並於108年12月12日確定，揆諸前揭法條意
    旨，本院就此本應為免訴之諭知，惟起訴意旨認此部分與前
    揭認定有罪部分有實質上一罪關係，爰不另為免訴之諭知。
據上論斷，應依刑事訴訟法第299條第1項前段，毒品危害防制條
例第11條第2項（修正前）、第6項（修正前）、第18條第1項前
段，刑法第2條第1項前段、第11條、第55條、第47條第1項、第4
1條第1項前段、第38條第1項、第2項前段，判決如主文。
本案經檢察官王朝弘提起公訴，檢察官陳俊秀到庭執行職務。
中　　華　　民　　國　　111 　年　　4 　　月　　8 　　日
                  刑事第八庭  審判長法  官  林英奇
　　　　　　　　　
                                    法  官  陳鑕靂
　　　　　　　　　　　　　　　　　　
                                    法  官  黃傳堯
以上正本證明與原本無異。
如不服本判決應於收受判決後20日內向本院提出上訴書狀，並應
敘述具體理由。其未敘述上訴理由者，應於上訴期間屆滿後20日
內向本院補提理由書(均須按他造當事人之人數附繕本)「切勿逕
送上級法院」。
中　　華　　民　　國　　111 　年　　4 　　月　　8 　　日
                                    書記官  黃振羽
附錄本判決論罪科刑法條：
修正前毒品危害防制條例第11條第2項
持有第二級毒品者，處2年以下有期徒刑、拘役或新臺幣3萬元以
下罰金。
修正前毒品危害防制條例第11條第6項
持有第四級毒品純質淨重20公克以上者，處1年以下有期徒刑，
得併科新臺幣10萬元以下罰金
附表：
編號 扣案物名稱 數量╱重量 1 不明液體 深褐色液體1桶，含盛裝容器1個，驗前原始淨重1087.5公克，驗餘淨重1040.84公克，檢出微量第二級毒品甲基安非他命成分，第四級毒品假麻黃成分（測得假麻黃純度約9％，假麻黃驗前純質淨重約97.87公克），微量第四級毒品苯基丙酮、麻黃成分。 2 攪拌棒 1支 3 吸食器 1個 4 鐵盤（有殘渣） 1個，檢出第二級毒品甲基安非他命成分，第四級毒品麻黃成分，送驗證物係甲醇潤洗，無法鑑定其純度。 5 刮刀（有殘渣） 1個，檢出第四級毒品麻黃成分，送驗證物係甲醇潤洗，無法鑑定其純度。 6 1000ml燒杯 1個 7 250ml燒杯 1個 8 黑晶爐 1個 9 1000ml燒杯 1個（即刑案現場勘察報告之現場編號1） 10 甲基安非他命 含包裝袋1只，白色結晶，檢出第二級毒品甲基安非他命成分，驗後淨重2.672公克。 11 同上 含包裝袋1只，白色結晶，檢出第五級毒品N-異丙基芐基胺成分，驗後淨重1.684公克。 12 同上 含包裝袋1只，白色結晶，檢出第二級毒品甲基安非他命成分，驗後淨重0.918公克。 13 同上 含包裝袋1只，白色結晶，檢出第二級毒品甲基安非他命成分，驗後淨重2.565公克。 14 同上 含包裝袋1只，白色結晶，檢出第二級毒品甲基安非他命成分，驗後淨重0.762公克。 15 同上 含包裝袋1只，白色結晶，檢出第二級毒品甲基安非他命成分，驗後淨重0.135公克。 16 同上 含包裝袋1只，白色結晶，檢出第五級毒品N-異丙基芐基胺成分，驗後淨重1.092公克。 17 同上 含包裝袋1只，白色結晶，檢出第二級毒品甲基安非他命成分，驗後淨重0.172公克。 18 同上 含包裝袋1只，白色結晶，檢出第二級毒品甲基安非他命成分，驗後淨重0.384公克。 19 同上 含包裝袋1只，白色結晶，檢出第二級毒品甲基安非他命成分，驗後淨重0.085公克。